JAHIR MANUEL AGUDO SANCHEZ



+507 6392-4826



Agudo06Jahir@gmail.com



Santa Isabel, Pacora

LIC. EN INFORMATICA

Soy un profesional con 5 años de experiencia como profesor de informática, con especialización en robótica, programación y tecnología de la información. Mi espíritu autodidacta me ha permitido aprender diversas áreas del conocimiento, desde el inglés, alcanzando un nivel B2, hasta el desarrollo de páginas web. Me apasiona el aprendizaje continuo, especialmente en el ámbito tecnológico y científico, lo que me impulsa a aplicar metodologías ágiles como Scrum para desarrollar soluciones innovadoras.

ESTUDIOS

2014 - 2018

Universidad de Panama

Licenciatura en Informática

2021 - 2023 Universidad Tecnológica de Panamá (UTP)

Postgrado en Ingeniería de Software

HABILIDADES

- Trabajo en equipo y liderazgo
- Resolución de problemas complejos
- · Herramientas digitales
- Inglés (nivel B2)
- Autodidacta

EXPERIENCIA LABORAL

Profesor de Informática

Ministerio de Educación (MEDUCA), 2019 - Presente

- Impartición de asignaturas como programación, robótica y TIC.
- Desarrollo de proyectos educativos para el aprendizaje práctico de los estudiantes.
- Enfoque en la alfabetización digital y habilidades en tecnología de la información.

Profesor Bilingüe de Robótica y TIC

International Bilingual Institute (IBI), 2023

- Clases bilingües en robótica y tecnologías de la información.
- Diseño de planes de estudio enfocados en la educación STEM.
- Uso de aprendizaje basado en proyectos para motivar a los estudiantes.

Representante de Atención al Cliente

ALORICA, 2017 - 2018

- Atención al cliente por teléfono y correo electrónico.
- Resolución de consultas y quejas para asegurar la satisfacción del cliente.